【裁判字號】    92,交抗,73
【裁判日期】    920429
【裁判案由】    聲明異議
【裁判全文】
臺灣高等法院臺南分院刑事裁定              九十二年度交抗字第七三號    Ｃ
      抗  告  人  甲  ○  ○
右列抗告人因聲明異議案件，不服臺灣雲林地方法院中華民國九十二年三月十九日第
一審裁定（九十二年度交聲字第四二號），提起抗告，本院裁定如左：
      主      文
抗告駁回。
      理      由
一、抗告意旨略以：（依）原裁定未審究「道路交通安全規則」對騎士造成之不公平
    和危險及牴觸母法「道路交通管理處罰條例」確保交通安全之立法目的，未審酌
    相關法令之正當性及合憲性。（二）坐在冷氣房之地院法官，不解騎士之苦楚，
    無權妄下法令「不違憲」之斷語，爰提起抗告，請撤銷原裁定云云。
二、按機器腳踏車，不在規定車道行駛者，處新台幣六百元以上一千八百元以下罰鍰
    ，道路交通管理處罰條例第四十五條第一項第十三款定有明文。
三、經查：
（一）抗告人於九十一年三月四日十六時十七分許，騎乘ＣＩＴ－６２８機車在台北
      市○○路行駛禁止車道，不在規定車道行駛，為警查獲，有台北市政府警察局
      北市警交大字第ＡＲ0000000號舉發違反道路交通管理事件通知單及交
      通部公路總局嘉義區監理所雲林監理站雲監五字第裁７２－ＡＲ000000
      0號違反道路交通管理事件裁決書影本各一份附於原審卷可稽，並為抗告人所
      不否認，故抗告人於上開時、地騎乘機車，不在規定車道行駛之事實，堪以認
      定。
（二）按道路交通管理處罰條例第四十五條第一項第十三款規定機器腳踏車，不在規
      定車道行駛者，處新台幣六百元以上一千八百元以下罰鍰，立法目的係為保障
      騎乘機器腳踏車者依規定車道行駛，避免與汽車爭道而肇致意外事故發生，此
      立法意旨在保障交通安全，並無違反憲法平等原則及保障弱勢之意旨，原處分
      機關依照現行有效之法規，在裁量範圍內作成裁罰之處分，並無違誤。
四、原審以抗告人不在規定車道行駛之事實明確，認定原處分機關依道路交通管理處
    罰條例第四十五條第一項第十三款之規定，裁處抗告人罰鍰新臺幣一千八百元，
    於法並無不合，而駁回抗告人之異議，認事用法尚無違誤。抗告人除以原裁定未
    審究「道路交通安全規則」對騎士造成之不公平和危險及牴觸母法「道路交通管
    理處罰條例」確保交通安全之立法目的，未審酌相關法令之正當性及合憲性為理
    由外，竟聲稱法官為「坐在冷氣房之地院法官，不解騎士之苦楚，無權妄下法令
    不違憲之斷語」等語，只是其個人想像之意見，顯與本件無關，且已片面帶有負
    面之評價，雖係抗告理由，仍非適當，抗告人以上開理由提起抗告，並無理由，
    應予駁回。
五、據上論斷，應依道路交通案件處理辦法第二十六條，刑事訴訟法第四百十二條，
    裁定如主文。
中    華    民    國      九十二      年      四      月      二十九    日
  臺灣高等法院臺南分院刑事第七庭
                                      審判長法官  蔡    崇    義
                                            法官  董    武    全
                                            法官  宋    明    中
右正本證明與原本無異。
不得再抗告。
                                      法院書記官  李    育    儒
中    華    民    國      九十二      年      五      月      五        日


司法院資訊處製作；財團法人民間司法改革基金會備份。
